臺灣桃園地方法院小額民事判決
111年度桃小字第1384號
原      告  馨琳揚企管顧問有限公司


法定代理人  唐明良  
訴訟代理人  謝明華  
            詹凱伶  
被      告  王佳苓（原名：王魯郡）

訴訟代理人  李源鏘  
上列當事人間請求給付分期買賣價金事件，本院於民國111年8月
31日言詞辯論終結，判決如下：
    主  文
一、原告之訴駁回。
二、訴訟費用新臺幣1,000元由原告負擔。
    事實及理由
一、原告主張：被告於民國92年5月13日，以分期付款買賣之方
    式，向台灣永旺財務股份有限公司（下稱永旺公司）之特約
    商即建欣電器有限公司（下稱建欣公司）購買聲寶電視1台
    及冷氣2台，並簽訂分期付款契約書（下稱系爭契約）而申
    請分期付款，復約定上開電視及冷氣之分期總價款為新臺幣
    （下同）101,937元，且自92年7月至94年6月共分24期給付
    ，而被告應按月於每月2日給付帳款。惟被告僅支付12期款
    項共50,973元，其餘50,964元迄未給付，後永旺公司於104
    年10月12日將上開債權讓與寰辰資產管理股份有限公司（下
    稱寰辰公司），寰辰公司又於106年1月10日讓與原告，爰依
    系爭契約及債權讓與之法律關係提起本件訴訟等語，並聲明
    ：被告應給付原告50,964元，及自94年9月14日起至110年7
    月19日止，按日息萬分之5.47計算之利息，及自110年7月20
    日起至清償日止，按週年利率16% 計算之利息。
二、被告則以：原告請求之債權請求權已罹於時效等語，資為抗
    辯。並聲明：原告之訴駁回。
三、本院得心證之理由：
　㈠被告於92年5月13日，以分期付款買賣之方式，向建欣公司購
    買聲寶電視1台及冷氣2台，並簽訂系爭契約而申請分期付款
    ，復約定上開電視及冷氣之分期總價款為101,937元，自92
    年7月至94年6月共分24期給付，惟被告僅支付50,973元，其
    餘50,964元迄未給付，後永旺公司於104年10月12日將上開
    債權讓與寰辰公司，寰辰公司又於106年1月10日讓與原告之
    事實，有系爭契約、分期付款買賣契約約款、前付款紀錄、
    債權讓與證明書及通知函等（見本院卷第8至9頁、第13至14
    頁、第20頁）在卷可稽，復為被告所未爭執，是此部分之事
    實，首堪認定。
　㈡按商人、製造人、手工業人所供給之商品及產品之代價之請
    求權，因2 年間不行使而消滅，民法第127 條第8 款定有明
    文。蓋此項代價債權多發生於日常頻繁之交易，故賦與較短
    之時效期間以促從速確定，而民法第127 條第8 款所定受商
    品或產物供給之人，法律並未限定其須具備何種身分或資格
    ，商人出賣商品於一般顧客，其商品代價請求權，即應適用
    本條款所定2 年短期消滅時效（最高法院63年度第1 次民庭
    庭推總會議決議㈤）。查，被告係向建欣公司購買聲寶電視1
    台及冷氣2台等情，業經本院認定如上，可認建欣公司係從
    事家電買賣商業行為之人，該當於本條款所稱之商人，原告
    輾轉受讓其對被告之上開價金債權，自應適用本條款2 年短
    期時效之規定。
　㈢又消滅時效，自請求權可行使時起算，為民法第128 條前段
    所明定。依系爭契約第13條第1款約定，如買方遲付2期之分
    期款，且遲付款之總額達分期付款總價5 分之1 時，買方喪
    失期限利益，全部分期債務視為到期，買方應一次清償全部
    債務等節，有分期付款買賣契約約款（見本院卷第8頁背面
    ）附卷可參，而被告僅支付分期價款至93年9月23日即未再
    繳納款項乙情，亦有上開前付款紀錄附卷為佐，則依上開規
    定，被告至遲於94年2月3日已遲付21,235 元（計算式：4,2
    47 元×5＝21,235元），已超過分期付款總價5 分之1 （計算
    式：101,937元÷5＝20,387 元，小數點後四捨五入），則原
    告自94年2月3日起即可行使對被告上開價金債權之請求權。
    然原告遲至111年5月19日始具狀提起本件訴訟，顯已逾2 年
    之消滅時效乙情，有民事起訴狀上本院收文章戳（見本院卷
    第4頁）可佐，故被告以時效抗辯為由，拒絕給付原告上開
    債權請求，應屬有據。
　㈣至原告雖另主張其前於110年10月14日有聲請對被告為強制執
    行，並有扣得被告之存款，而被告並未聲明異議，是請求權
    時效應重新起算等語（見本院卷第41頁背面）。經查，原告
    上開聲請強制執行之名義雖為被告於系爭契約中所簽署之本
    票債權，然此與原告本案主張之系爭契約請求權係屬不相同
    之請求權基礎，且被告嗣後亦以時效抗辯為由對該執行提起
    債務人異議之訴，而經本院以110年度桃簡字第1698號判決
    諭知原告之本票債權暨利息請求權均因罹於時效而不存在，
    並諭知原告不得再執本票債權之執行名義聲請對被告為強制
    執行等節，亦有本院110年度桃簡字第1698號判決（見本院
    卷第15至19頁）附卷為證，並為原告所不爭執（見本院卷第
    41頁背面），則原告上開主張，顯屬無據，不足憑採。
五、綜上所述，原告依系爭契約及債權讓與之法律關係，請求被
    告給付50,964元，及自94年9月14日起至110年7月19日止，
    按日息萬分之5.47計算之利息，及自110年7月20日起至清償
    日止，按週年利率16% 計算之利息，為無理由，應予駁回，
六、訴訟費用負擔之依據：民事訴訟法第78條，並依同法第436
    條之19規定，確定訴訟費用如主文第2 項所示。
中　　華　　民　　國　　111 　年　　9 　　月　　16　　日
                  桃園簡易庭  法  官  顏嘉漢
以上為正本係照原本作成。
如不服本判決，應於送達後20日內，向本院提出上訴狀並表明上
訴理由，如於本判決宣示後送達前提起上訴者，應於判決送達後
20日內補提上訴理由書（須附繕本）。
如委任律師提起上訴者，應一併繳納上訴審裁判費。   
中　　華　　民　　國　　111 　年　　9 　　月　　16　　日
                              書記官  楊上毅
附錄：
一、民事訴訟法第436條之24第2項：
    對於小額程序之第一審裁判上訴或抗告，非以其違背法令為
    理由，不得為之。
二、民事訴訟法第436條之25：
    上訴狀內應記載上訴理由，表明下列各款事項：
    (一)原判決所違背之法令及其具體內容。
    (二)依訴訟資料可認為原判決有違背法令之具體事實。
三、民事訴訟法第471條第1項：（依同法第436條之32第2項規定
    於小額事件之上訴程序準用之）
    上訴狀內未表明上訴理由者，上訴人應於提起上訴後20日內
    ，提出理由書於原第二審法院；未提出者，毌庸命其補正，
    由原第二審法院以裁定駁回之。